臺灣臺中地方法院刑事裁定
111年度聲字第809號
聲  請  人  臺灣臺中地方檢察署檢察官
受  刑  人  李慧菁



上列聲請人因受刑人數罪併罰有2裁判以上，聲請定其應執行之
刑（111年度執聲字第533號），本院裁定如下：
    主    文
甲○○因犯詐欺等罪，所處各如附表所載之刑，所處有期徒刑部分
應執行有期徒刑貳年。
    理    由
一、按裁判確定前犯數罪者，併合處罰之。但有下列情形之一者
    ，不在此限：得易科罰金之罪與不得易科罰金之罪。得易
    科罰金之罪與不得易服社會勞動之罪。得易服社會勞動之
    罪與不得易科罰金之罪。得易服社會勞動之罪與不得易服
    社會勞動之罪。前項但書情形，受刑人請求檢察官聲請定應
    執行之刑者，依第51條規定定之；數罪併罰，有2裁判以上
    者，依刑法第51條之規定，定其應執行之刑；宣告多數有期
    徒刑者，於各刑中之最長期以上，各刑合併之刑期以下，定
    其刑期，但不得逾30年，刑法第50條第1項、第2項、第53條
    及第51條第5款分別定有明文。是裁判確定前犯數罪，而同
    時有得易服社會勞動與不得易服社會勞動之情形者，須經受
    刑人請求，檢察官始得據以聲請定應執行刑。再按法律上屬
    於自由裁量事項，尚非概無法律性之拘束，在法律上有其外
    部界限及內部界限。前者法律之具體規定，使法院得以具體
    選擇為適當裁判，此為自由裁量之外部界限。後者法院為自
    由裁量時，應考量法律之目的，法律秩序之理念所在，此為
    自由裁量之內部界限。法院為裁判時，二者均不得有所踰越
    。在數罪併罰而有2裁判以上，應定其應執行刑之案件，法
    院所為刑之酌定，固屬自由裁量事項，然對於法律之內、外
    部界限，仍均應受其拘束（最高法院91年度台非字第32號判
    決意旨參照）。
二、受刑人甲○○因犯詐欺等罪，經本院判處如附表所示之刑，均
    經確定在案，有本院109年度金訴字第566號刑事判決及臺灣
    高等法院被告前案紀錄表各1份在卷可憑。而受刑人所犯各
    罪，就附表編號1、2所示之刑，均屬不得易科罰金，亦不得
    易服社會勞動之刑，另就附表編號3、4所示之刑，則皆屬不
    得易科罰金，但得易服社會勞動之刑，然受刑人就如附表所
    示4罪已請求檢察官聲請定應執行刑，此有受刑人於民國111
    年2月23日署名之臺灣臺中地方檢察署刑法第50條第1項但書
    案件是否請求定應執行刑調查表1份附卷可佐，是依刑法第5
    0條第2項之規定，本件檢察官聲請就受刑人所處有期徒刑部
    分定應執行刑合於上開規定，本院審核認屬正當。又受刑人
    所犯如附表編號1至2及3至4所示之罪，前經本院以上開判決
    各定其應執行刑為有期徒刑1年8月、7月，有該判決在卷可
    考，是本院定其應執行刑，不得逾越刑法第51條第5款所定
    法律之外部界限，即不得重於附表編號1至4所示4罪之總和
    （有期徒刑3年3月）；亦應受內部界限之拘束，即不得重於
    附表編號1至2之執行刑（有期徒刑1年8月），加計附表編號
    3至4之執行刑（有期徒刑7月）之總和（有期徒刑2年3月）
    。爰定其應執行之刑如主文。另本院前已函詢受刑人對本件
    定應執行刑案件有無意見欲表達，並告以文到5日內具狀陳
    述意見，該函文於111年3月17日送達與受刑人，受刑人則表
    示沒有意見；至附表編號3至4所示之罪，受刑人雖亦遭處併
    科罰金，然觀諸聲請人聲請書所載，僅係依刑法第51條第5
    款規定聲請定應執行刑，而刑法第51條第5款係有關宣告多
    數有期徒刑部分定應執行刑之規定，是聲請人就併科罰金部
    分既未聲請定應執行之刑，本院就此部分自不得依職權逕予
    為之，併此敘明。
三、依刑事訴訟法第477條第1項，刑法第53條、第50條第2項、
    第51條第5款，裁定如主文。　　
中　　華　　民　　國　　111 　年　　 3　　月　　30　　日
                  刑事第十四庭  法　官　江健鋒
以上正本證明與原本無異。
如不服本裁定，應於送達後5日內向本院提出抗告狀（應附繕本
）。
                                書記官　呂偵光
中　　華　　民　　國　　111 　年　　 3　　月　　30　　日

受刑人甲○○定應執行刑附表：
編           號  1 2 3 罪           名  詐欺 詐欺 洗錢防制法 宣    告    刑  有期徒刑1年4月 有期徒刑1年2月 有期徒刑5月，併科罰金新臺幣3萬元，罰金如易服勞役，以新臺幣1000元折算1日 犯  罪  日   期  109年4月28日 109年4月28日 109年4月30日、同年5月4日 偵查(自訴)機關年度案號  臺灣臺中地方檢察署109年度少連偵字第367號、109年度偵字第23466、24193號及109年度偵字第34910號（併辦）   最後事實審 法        院 臺灣臺中地方法院    案        號 109年度金訴字第566號    判 決  日 期 110年10月27日   確定判決 法        院 臺灣臺中地方法院    案        號 109年度金訴字第566號    判決確定日期 110年12月8日   是否為得易科罰金之案件  不得易科罰金，亦不得易服社會勞動 不得易科罰金，亦不得易服社會勞動 不得易科罰金，得易服社會勞動 備      註  臺灣臺中地方檢察署111年度執字第1487號（編號1至2經定應執行有期徒刑1年8月）  臺灣臺中地方檢察署111年度執字第1488號（編號3至4經定應執行有期徒刑7月） 

編           號  4 （以下空白）  罪           名  洗錢防制法   宣    告    刑  有期徒刑4月，併科罰金新臺幣3萬元，罰金如易服勞役，以新臺幣1000元折算1日   犯  罪  日   期  109年5月4日   偵查(自訴)機關年度案號  臺灣臺中地方檢察署109年度少連偵字第367號、109年度偵字第23466、24193號及109年度偵字第34910號（併辦）   最後事實審 法        院 臺灣臺中地方法院    案        號 109年度金訴字第566號    判 決  日 期 110年10月27日   確定判決 法        院 臺灣臺中地方法院    案        號 109年度金訴字第566號    判決確定日期 110年12月8日   是否為得易科罰金之案件  不得易科罰金，得易服社會勞動   備      註  臺灣臺中地方檢察署111年度執字第1488號（編號3至4經定應執行有期徒刑7月）